【裁判字號】    99,訴緝,42
【裁判日期】    990819
【裁判案由】    毒品危害防制條例
【裁判全文】
臺灣板橋地方法院刑事判決              99年度訴緝字第42號
公  訴  人  臺灣板橋地方法院檢察署檢察官
被      告  丙○○
選任辯護人  己○○律師
上列被告因違反毒品危害防制條例案件，經檢察官提起公訴（95
年度偵字第9362號），本院判決如下：
    主  文
丙○○共同連續販賣第一級毒品，累犯，處有期徒刑貳拾年，扣
案之行動電話壹支（序號000000000000000 ＜含門號0000000000
號之SIM 卡壹枚）、電子磅秤壹台、分裝袋貳拾個、及販賣第一
級毒品所得新臺幣壹仟元，均沒收之，未扣案之販賣第一級毒品
所得新臺幣壹仟元，應與真實姓名年籍不詳綽號「370 」之成年
女子連帶沒收之，如全部或一部不能沒收時，以其二人之財產連
帶抵償之，扣案之第一級毒品海洛因共貳拾壹包（合計淨重拾玖
點柒公克），均沒收銷燬之。
    事  實
一、丙○○前因施用毒品案件，經本院以94年度易字第362 號判
    處有期徒刑4 月確定，於民國94年6 月22日易科罰金執行完
    畢（於本案構成累犯），仍不知悔改，其明知海洛因為毒品
    危害防制條例第2 條第2 項第1 款所規定之第一級毒品，不
    得販賣、持有，竟意圖營利，並基於販賣第一級毒品海洛因
    之概括犯意，而於95年3 月30日12時前之某時，向姓名年籍
    不詳綽號「小兄」之成年男子販入第一級毒品海洛因（下稱
    海洛因）後，即以其所有之行動電話門號0000000000號為聯
    絡工具，連續為下列行為：
  (一)於95年3 月30日12時許，由甲○○以其所使用之行動電話門
    號0000000000號與丙○○所使用之上開行動電話門號聯絡，
    約定甲○○以新臺幣（下同）1,000 元向丙○○購買海洛因
    1 包，丙○○旋即指示與其有共同販賣第一級毒品犯意聯絡
    之真實姓名年籍不詳綽號「370 」之成年女子，於同日13時
    10分許，前往臺北縣中和市○○路○ 段134 號中祥醫院（起
    訴書誤載為忠祥醫院，下同）旁邊巷口，將海洛因交付予甲○○，並收受由甲○○所交付之現金1,000 元。
  (二)於95年4 月3 日15時許，在上址中祥醫院前，由甲○○以公
    用電話撥打給丙○○所使用之上開行動電話門號聯絡，約定
    以1,000 元向丙○○購買海洛因1 包，丙○○旋即指示與其
    有共同販賣第一級毒品犯意聯絡之鄭筱楓（被訴販賣第一級
    毒品罪嫌，業經本院判決公訴不受理確定在案），至上址中
    祥醫院附近，將以小紙袋包裝之海洛因1 包交付予甲○○，
    並收受由甲○○所交付之現金1,000 元。
二、嗣為警先於95年4 月3 日15時許，在臺北縣中和市○○路○
    段134 號中祥醫院內查獲甲○○，並經其同意搜索而在其攜
    帶之手提袋內扣得海洛因殘渣袋1 個、已使用注射針筒1 支
    及行動電話1 支（含門號0000000000號SIM 卡1 枚）。再經
    警持搜索票於同日15時20分許，在臺北縣中和市○○路○ 段
    136 巷6 弄4 號4 樓B 室查獲丙○○及鄭筱楓，並在該房間
    內扣得海洛因1 大包（驗前淨重約11.23 公克）、海洛因19
    小包（驗前淨重約7.64公克）、電子磅秤1 台、分裝袋20個
    、安非他命吸食器1 組、行動電話3 支（序號000000000000
    000 ＜含門號0000000000號之SIM 卡1 枚＞、序號00000000
    0000000 ＜含門號0000000000號之SIM 卡1 枚＞、序號0000
    00000000000 ＜含門號0000000000號之SIM 卡1 枚＞）、現
    金30,300元；並在鄭筱楓攜帶之皮包內查獲現金7,000 元（
    其中1,000 元係販賣海洛因予甲○○所得）、寫有「空仔」
    安非他命1 小包（淨重0.1公克）、海洛因1小包（淨重0.1
    公克）、海洛因殘渣袋3 個、行動電話1 支（序號00000000
    0000000＜門號0000000000號SIM卡1枚＞）。
三、案經臺北縣政府警察局板橋分局報告臺灣板橋地方法院檢察
    署檢察官偵查起訴。
    理  由
壹、證據能力部分：
一、被告於警詢時之自白，並非出於強暴、脅迫、利誘、詐欺、
    疲勞訊問、違法羈押或其他不正之方法，此為被告所不爭執
    ，並經本院勘驗被告於警詢時之錄音確認上情無訛，有本院
    99年4 月28日勘驗筆錄在卷可稽（見本院卷第54至63頁），
    則依刑事訴訟法第156 條第1 項規定，其自白核與事實相符
    者，得為證據。
二、按被告以外之人於檢察事務官、司法警察官或司法警察調查
    中所為之陳述，與審判中不符時，其先前之陳述具有較可信
    之特別情況，且為證明犯罪事實存否所必要者，得為證據，
    刑事訴訟法第159 條之2 有明文規定。第查，證人甲○○於
    警詢之陳述，屬被告以外之人於審判外所為之陳述，其於警
    詢之陳述，與其於審判中之陳述並不一致，而證人甲○○先
    前於警詢中之陳述就其以電話與被告聯絡後，向被告購買毒
    品之交易時間、地點、金額及成交與否等過程均證述明確，
    且其於偵訊時亦證稱：警詢筆錄之製作係出於其自由陳述，
    並未遭警方以強暴、脅迫，非法取供等語（見臺灣板橋地方
    法院檢察署95年度偵字第9362號偵查卷＜下簡稱偵查卷＞第
    147 頁），並於本院審理時證稱：伊向警察陳述的內容都是
    實在的等語無訛（見本院卷第182 頁反面）。雖證人甲○○
    嗣後於本院審理同案被告鄭筱楓案件時係陳稱：伊於警詢時
    因剛施打完海洛因，精神不好，所以伊對於警察所問都回答
    是云云（見本院95年度訴字第3880號刑事卷＜下稱同案刑事
    卷＞第125 頁），其於本院審理時又證稱：伊被抓時，警察
    要伊配合一點趕快送法院，就能趕快交保，警察先問，然後
    叫伊說是或不是，如果伊說不是的話，警察的筆錄就會放著
    不做，然後警察就不講話，伊認為這樣就會比較慢云云（本
    院卷第182 頁反面）。惟查，證人甲○○於95年4 月3 日17
    時40分即向警方表示其很累想休息一下所以不想接受警方夜
    間詢問等語，嗣於同日20時30分其始表示願意接受警方夜間
    詢問乙節，此有警詢筆錄2 份在卷可稽（見偵查卷第37至40
    頁），復經本院勘驗證人甲○○之第2 次警詢錄音結果，警
    詢過程係一問一答，警員有一再確認受詢問者之真意，警詢
    錄音內容核與警詢筆錄之記載內容相符，此有本院99年4 月
    28日勘驗筆錄在卷可考（見本院卷第71頁反面至79頁），基
    上，堪認證人甲○○接受警詢時意識清醒，精神狀況尚屬良
    好，且並未遭受任何外力壓迫，其於彼時所述應係出於其自
    由意志無疑，且經核與卷附其與被告間之通訊監聽譯文內容
    相符合（詳如後述）。反觀雖證人甲○○嗣後於本院審理同
    案被告鄭筱楓案件時則係證稱：伊執行後就儘量忘記之前的
    事等語（見同案刑事卷第125 頁）；繼於本院審理時證稱：
    當時我被抓之後，警察問我時，因為當時我會害怕，警察說
    什麼我都有照實講，這通電話應該是聯絡要購買毒品的事情
    ，現在叫我回想，我已經不記得了，若現在那位交毒品的阿
    妹仔站在我面前，我也不記得了等語（見本院卷第184 頁）
    。綜上，足見其於警詢時之陳述，因距離本案查獲時甚近，
    記憶清晰，且係未受他人左右而出於自然之陳述，其嗣於審
    判中之證言，或因時隔日久，記憶模糊致未能清楚陳述，或
    因與被告同庭應訊，致事後昧於人情故為有利於被告之證詞
    ，即非無可能。是以，依證人甲○○於警詢當時之客觀環境
    及條件加以觀察，足認其先前警詢中之證述，具有較為可信
    之特別情況，故依前揭規定旨意，應認證人甲○○於警詢之
    陳述具有證據能力。
三、被告以外之人於審判中死亡者，其於檢察事務官、司法警察
    官或司法警察調查中所為之陳述，經證明具有可信之特別情
    況，且為證明犯罪事實之存否所必要者，得為證據，刑事訴
    訟法第159 條之3 定有明文。查同案被告鄭筱楓於警詢時之
    陳述，屬被告以外之人於審判外之言詞陳述，而同案被告鄭
    筱楓已於96年10月21日死亡，此有臺灣板橋地方法院檢察署
    相驗屍體證明書、個人基本資料查詢結果表各1 份附卷可稽
     (見同案刑事卷第135 至136 頁) ，嗣經本院勘驗同案被告
    鄭筱楓於警詢時之錄音結果，係全程錄音，於問答間有互動
    ，且其對於筆錄有提出質疑及更正，警詢過程有鍵盤打字聲
    及等候打字之情形，而警詢筆錄內容核與警詢錄音內容大致
    相符，此有本院96年2 月26日勘驗筆錄在卷可憑（見同案刑
    事卷第54至68頁），足認其警詢時之陳述具有可信之特別情
    況，且為證明被告所為本案犯罪事實之存否所必要，依前揭
    規定旨意，應認同案被告鄭筱楓於警詢時之陳述，例外取得
    證據能力。
四、又按被告以外之人於偵查中向檢察官所為之陳述，除「顯有
    不可信之情況者」外，得為證據，刑事訴訟法第159 條之1
    第2 項定有明文。查證人甲○○及鄭筱楓於偵查中向檢察官
    所為之言詞陳述，經其等以證人身分具結，有證人結文在卷
    可考（見偵查卷第150 頁、第160 頁），合於法定要件，且
    現階段刑事訴訟法規定檢察官代表國家偵查犯罪、實施公訴
    ，依法其有訊問證人之權，證人且須具結，而實務運作時，
    偵查中檢察官向被告以外之人所取得之陳述，原則上均能遵
    守法律規定，不致違法取供，其可信性極高，復查無「顯有
    不可信之情況」，依上開規定，乃屬傳聞證據之例外情形，
    故均有證據能力。
五、按通訊監察錄音之譯文，僅屬依據監聽錄音結果予以翻譯之
    文字，固具文書證據之外觀，但實際上仍應認監聽所得之錄
    音帶或光碟，始屬調查犯罪所得之證物，此乃刑事訴訟法第
    165 條之1 第2 項所稱之證物，如其蒐證程序合法，並經合
    法調查，自具證據能力，故檢察官如提出通訊監察錄音之譯
    文為其證據方法，實乃以其監聽所得之錄音帶或光碟，為調
    查犯罪所得之證物，法院本應依刑事訴訟法第165 條之1 所
    列之方法調查，以判斷該錄音帶或光碟是否與通訊監察錄音
    之譯文相符，而監聽錄音製作之譯文，雖通常為偵查犯罪機
    關單方面製作，然若被告或訴訟關係人對其真實性並無爭執
    ，經法院於審判期日提示譯文供當事人辨認、表示意見並為
    辯論者，程序自屬適法（最高法院95年度台上字第295 號、
    94年度台上字第4665號判決可資參照）。查本件對於被告使
    用門號0000000000號行動電話施以通訊監察，事前已經依法
    核發通訊監察書，此有臺灣板橋地方法院檢察署95年板檢榮
    御聲監續字第000289號通訊監察書及電話附表在卷可參（見
    偵查卷第66至67頁），程序未見違法情事，又警方依監聽錄
    音所製作之監聽譯文，經本院提示予被告，其對於譯文之真
    實性並無爭執，依上開說明，本案卷內相關監聽譯文應有證
    據能力。
六、另被告以外之人於審判外之陳述，雖不符同法第159 條之1
    至之4 之規定，而經當事人於審判程序同意作為證據，法院
    審酌該言詞陳述或書面陳述作成時之情況，認為適當者，亦
    得為證據；當事人、代理人或辯護人於法院調查證據時，知
    有第159 條第1 項不得為證據之情形，而未於言詞辯論終結
    前聲明異議者，視為有前項之同意，亦據刑事訴訟法第159
    條之5 規定明確。除前揭供述證據外，本件被告、檢察官及
    辯護人於本院準備程序中均未就其他證據方法之證據能力提
    出爭執，且迄於言詞辯論終結前，亦未就本院所調查之證據
    主張有刑事訴訟法第159 條第1 項不得為證據之情形，應認
    均已同意得作為本案之證據。從而，下述其他之證據資料縱
    有屬傳聞證據，且不符刑事訴訟法第159 條之1 至之4 之規
    定者，經本院審酌各該證據資料作成時之一切客觀情況，認
    無不適當之情事，均認有證據能力，合先敘明。
貳、認定本案事實所憑證據及理由：
一、訊據被告矢口否認有何販賣海洛因犯行，並辯稱：伊並沒有
    與鄭筱楓一起向綽號小兄購買毒品，也不認識綽號小兄的男
    子及甲○○，伊並沒有販賣海洛因給甲○○，伊當時沒有與
    鄭筱楓住在一起，鄭筱楓是住在臺北縣中和市○○路○ 段13
    6 巷6 弄4 號4 樓B 室地址，而伊是住在臺北縣中和市○○
    街58巷5 弄7 號3 樓，鄭筱楓曾經跟伊借過電話，但伊並沒
    有請她幫伊接聽電話云云。
二、經查：
(一)、被告於警詢時已坦認：伊有使用行動電話門號分別為000000
    0000、0000000000、0000000000、0000000000（但00000000
    00已經沒有使用了），前揭為警查獲毒品海洛因是伊準備販
    售給不特定人士施打服用、分裝袋是準備包裝販售、電子磅
    秤是秤毒品重量、行動電話是向外界不特定人士交易販售毒
    品之聯絡電話、新臺幣則是交易所得；該一級海洛因是我向
    綽號「小兄」之男子以20,000元購買，再拿回住處（臺北縣
    中和市○○路○ 段136 巷6 弄4 號4 樓B 室）以電子磅秤、
    分裝袋包裝另販售給不特定人士施打食用；甲○○身上所起
    獲之海洛因係鄭筱楓所販售給他的，伊之前曾販售過給甲○○海洛因2 次，每次約1 千元數量，伊所使用之行動電話門
    號0000000000號於95年3 月30日13時10分33秒之監聽譯文內
    容，確為伊與證人甲○○間之通話內容，這次對話內容有交
    易販售毒品等情不諱（見偵查卷第14至16頁）。又同案被告
    鄭筱楓於警詢時供稱：0000000000之行動電話為被告所有，
    今日甲○○身上起獲之海洛因是由伊所販售，伊之前曾販售
    過給甲○○海洛因2 次，每次約1 千元數量等情無誤（見偵
    查卷第24至25頁）。另參以證人甲○○於警詢時已明確證稱
    ：「我因為在95年4 月3 日15時許，送貨到板橋市，經過中
    和市○○路，當時我經過中祥醫院外面，以該處之公用電話
    撥打0000000000號電話聯絡『大姐』，並跟她說我要過去順
    便拿錢過去還她，『大姐』電話中跟我說要我到巷口等她，
    過了約1 分鐘左右，我在中祥醫院外面即看到一名見過2 次
    且跟『大姐』一起之年輕女子（經當場指認為鄭筱楓）前來
    ，我立即將1,000 元交給她，她也當場交給我1 包由小紙袋
    包裝內有1 小包海洛因給我，之後我就進入中祥醫院1 樓到
    廁所大便，並將剛剛取得之海洛因以水稀釋後吸進我隨身攜
    帶的注射針筒內。我並沒有在該處施打海洛因，當時我自中
    祥醫院廁所出來即遇到警方我情急之下將注射針筒內的海洛
    因按出將它噴灑在地上。」、「（問：95年3 月30日12時37
    分9 秒，以0000000000號電話撥打丙○○0000000000號電話
    內容，我說：『姐啊，我過去找你好嗎？呂回答：多少啦，
    錢要夠啦。我說：1,000 錢有夠啦，多一點給我分二次打』
    該通電話所指為何？），那是我要向丙○○購買1,000 元海
    洛因，但是後來她大約過了30至40分鐘打電話過來（即95年
    3 月30日13時10分33秒之通聯紀錄譯文），叫一名綽號『37
    0 』的女子過來中和市○○路中祥醫院旁邊的巷口，當時丙○○叫該女子過來後交給我1 小包重量不詳的海洛因，我當
    場付了1,000 元給綽號『370 』之女子」；至於95年3 月26
    日21時44分33秒之通話監察譯文，是指伊要向被告購買1,00
    0 元之海洛因，但那天被告並沒有過去，又95年3 月29日11
    時7 分8 秒之通話監察譯文，原本被告要伊到中和市○○路
    中祥醫院旁的全家便利商店前等她，但後來因伊錢不夠，所
    以沒有購買海洛因等情綦詳（見偵查卷第40至43頁）；又其
    於偵訊時證稱：伊於警詢是出於自由陳述，警察沒有對伊強
    暴、脅迫及刑求等語明確（見偵查卷第146 頁）；繼於本院
    審理時證稱：伊於警詢時陳述之內容都實在等語（見本院卷
    第182 頁反面）。參諸行動電話門號0000000000號自93年5
    月28日起至95年7 月29日止均係由證人甲○○申請使用乙節
    ，此有遠傳電信股份公司之門號使用者資料查詢回覆1 份在
    卷可考（見本院卷第125 頁）；且細觀諸卷附被告所使用之
    0000000000行動電話於95年3 月30日12時37分及同日13時10
    分之監聽譯文（見同上偵查卷第97頁），被告與證人甲○○
    所使用之0000000000號行動電話之通話內容確為：「A （即
    證人甲○○）：姊啊，我去找你好嗎。B（即被告）：多少
    啦，錢要夠啦。A：一千，錢有夠啦，多一點給我分兩次打
    。」、「A：姊啊。B：我叫370的女孩拿下去。A：你叫他拿
    20元下來，我買兩支針筒。」，此亦核與證人甲○○於警詢
    時證述其與被告間之通話內容相吻合；參以證人甲○○於前
    揭時、地為警查獲後，經其同意搜索而在其攜帶之手提袋內
    扣得海洛因殘渣袋1個、已使用注射針筒1支及行動電話1支
    （含門號0000000000號SIM卡1枚），此有搜索扣押筆錄及扣
    押物品目錄表1份在卷可稽（見偵查卷第45至49頁）。據上
    ，足認證人甲○○於警詢時之證述為真實，而被告於警詢時
    之任意性自白核與事實相符，足堪採信。
(二)、雖證人甲○○嗣後於本院審理時曾改口證稱：伊對在庭的被
    告丙○○沒有印象，伊不認識綽號「姊仔」之人，伊之前稱
    認識被告，是因為伊被抓時，警察說叫伊配合一點趕快送法
    院，就能趕快交保云云，而被告亦於本院審理時辯稱其並不
    認識在庭之證人甲○○云云。惟查，證人甲○○於偵查時係
    具結證稱：被告丙○○行動電話0000000000，伊用伊的行動
    電話0000000000打給她，只是問候她，有時候她會打電話關
    心伊等語（見偵查卷第147 頁），且被告於本院準備程序時
    亦曾坦承其認識甲○○等語（見本院卷第21頁），足見證人
    甲○○於本院審理時係因與被告同庭，以致有所顧忌而為此
    部分不實之證述，實無足採為憑信，由此反益徵其於警詢及
    偵訊時之前開證述始與事實相合。是以，被告所辯其與證人
    甲○○不相識乙節，顯係臨訟卸責之詞，並無可採。此外，
    復有被告為警查獲之上址房間內起出之海洛因1大包（驗前
    淨重約11.23公克）、海洛因19小包（驗前淨重約7.64公克
    ）、行動電話1支（序號000000000000000＜含門號00000000
    00號之SIM卡1枚＞）、電子磅秤1台、分裝袋20個，及自同
    案被告鄭筱楓攜帶之皮包內查獲現金7,000元(其中1,00 0元
    為販賣海洛因予證人甲○○之所得）扣案可資佐證。綜上，
    證人甲○○於前揭時、地，各以1,000元之代價，連續向被
    告購買海洛因共2次乙節，堪以認定。
(三)、又非法販賣海洛因係政府嚴予查緝之違法行為，非可公然為
    之，且不論是以何形式包裝之海洛因，均可任意分裝或增減
    其份量，而每次買賣之價量，亦隨時隨雙方關係之深淺、當
    時之資力、需求之數量及程度、毒品之成色、貨源之充裕與
    否、對行情之認知等因素，及購買毒品者被查獲時可能供述
    出其購買來源等各種不同之風險評估，而為機動的調整，是
    其價格標準，自非一成不變，且販賣者從各種「價差」或「
    量差」或「純度」謀取利潤方式，亦有差異，因之販賣之利
    得，除經被告坦承犯行，或就價量均明確供述外，委難查得
    實情，職是之故，縱未確切查得販賣賺取之實際差價，但除
    別有事證，足認係按同一價格轉讓，確未牟利外，尚難執此
    認非法販賣之事證有所不足，致知過坦承者難辭重典，飾詞
    否認者反得逞僥倖，而失情理之平；且海洛因價格昂貴，取
    得不易，凡為販賣之不法勾當者，苟無利可圖，應無甘冒被
    查緝法辦重刑之危險，平白無端義務為該買賣之工作，是其
    販入之價格必較售出之價格低廉，而有從中賺取買賣差價牟
    利之意圖及事實，應屬合理之認定；雖本案被告矢口否認有
    其交付海洛因予證人甲○○以從中牟利之犯行，而證人甲○○於警詢中亦僅供陳其被告所購買海洛因之價格為每次1,00
    0元，使本院無從確認被告先後2次販賣所得之利潤，然以本
    案而言，被告與證人甲○○間並非親故至交，苟無利得，豈
    會甘冒重刑之風險，一再與之相約交付毒品之理，是被告迭
    次交付海洛因予證人甲○○，並收受每小包1,000 元之對價
    ，堪認被告有販賣海洛因營利之意圖甚為明顯。本案事證已
    臻明確，被告販賣海洛因之犯行洵堪認定，應依法論科。
三、查被告行為後，刑法部分條文業於94年2 月2 日修正公布，
    95年7 月1 日施行。修正前刑法第11條規定：「本法總則於
    其他法令有刑罰之規定者，亦適用之。但其他法令有特別規
    定者，不在此限」，修正後則規定：「本法總則於其他法律
    有刑罰或保安處分之規定者，亦適用之。但其他法律有特別
    規定者，不在此限」。準此，本件被告所犯違反毒品危害防
    制條例之罪，無論於刑法修正前、後，均有刑法總則之適用
    。而修正後刑法第2 條第1 項規定：「行為後法律有變更者
    ，適用行為時之法律；但行為後之法律有利於行為人者，適
    用最有利於行為人之法律」，係規範行為後法律變更所生新
    舊法比較適用之準據法，於新法施行後，應適用修正後刑法
    第2 條第1 項之規定，為「從舊從輕」之比較。又法律變更
    之比較適用，比較時應就罪刑有關之共犯、未遂犯、想像競
    合犯、牽連犯、連續犯、結合犯，以及累犯加重、自首減輕
    暨其他法定加減（如身分加減）與加減例等一切情形，綜其
    全部罪刑之結果而為比較；且就比較之結果，須為整體之適
    用，不能割裂分別適用各該有利於行為人之法律，此即法律
    變更之比較適用所應遵守之「罪刑綜合比較原則」及「擇用
    整體性原則」（最高法院24年上字第4634號判例、27年上字
    第2615號判例、95年第8 次刑事庭會議決議參照）。經查：
(一)、修正前刑法第28條係規定：「二人以上共同實施犯罪之行為
    者，皆為正犯」，修正後則將成立共同正犯之標準，由共同
    正犯之共同「實施」犯罪，改為共同「實行」犯罪，修正理
    由係認「實施」一詞，在實務上向來認為涵蓋陰謀、預備、
    著手、實行等概念在內，惟基於近代刑法個人責任原則及法
    治國人權保障之思想，上開實務見解應有所修正，不應承認
    「陰謀共同正犯」及「預備共同正犯」為共同正犯之參與類
    型，然無礙於「共謀共同正犯」之成立。是修正後之共同正
    犯之可罰性要件之範圍業已限縮，乃屬行為可罰性要件之變
    更，自應比較新舊法。本件被告無論依修正前後規定，均構
    成共同正犯，是此部分修正對被告言之，並未有利於被告。
(二)、被告行為後，刑法第56條連續犯之規定，業於94年2 月2 日
    修正公布刪除，並於95年7 月1 日施行，則被告之前揭犯行
    ，因行為後新法業已刪除連續犯之規定，此刪除雖非屬犯罪
    構成要件之變更，但顯已影響行為人刑罰之法律效果，自屬
    法律有變更，而依新刑法既已刪除連續犯之規定，則被告所
    犯上述販賣海洛因之數行為依數罪併罰之規定分論併罰，則
    依刑法第2 條第1 項規定之「從舊從輕」原則，比較新、舊
    法結果，適用被告之行為時法律即修正前刑法論以連續犯，
    以一罪論，較有利於被告。
(三)、關於罰金刑部分，修正前刑法第33條第5 款規定：「罰金：
    1 元（銀元）以上。」，而依罰金罰鍰提高標準條例規定，
    就72年6 月26日前修正之刑法部分條文罰金數額提高2 至10
    倍，其後修正者則不提高倍數，並依現行法規所定貨幣單位
    折算新臺幣條例規定，以銀元1 元折算新臺幣3 元。而修正
    後刑法第33條第5 款規定：「罰金：新臺幣1 千元以上，以
    百元計算之。」，條正後刑法第33條第5 款所定罰金貨幣單
    位經修正為新臺幣後，刑法分則各罪所定罰金刑之貨幣單位
    亦應配合修正為新臺幣，為使刑法分則編各罪所定罰金之最
    高數額與刑法修正前趨於一致，乃增訂刑法施行法第1 條之
    1 ：「中華民國94年1 月7 日刑法修正施行後，刑法分則編
    所定罰金之貨幣單位為新臺幣。94年1 月7 日刑法修正時，
    刑法分則編未修正之條文定有罰金者，自94年1 月7 日刑法
    修正施行後，就其所定數額提高為30倍。但72年6 月26日至
    94年1 月7 日新增或修正之條文，就其所定數額提高為3 倍
    。」。從而，毒品危害防制條例所定罰金刑之最高數額，於
    上開規定修正後並無不同，惟新刑法第33條第5 款所定罰金
    刑最低數額，較之修正前提高，自以修正前刑法第33條第5
    款規定有利於被告。
(四)、修正後刑法第47條第1 項規定「受『徒刑』之執行完畢，或
    一部之執行而赦免後，五年以內『故意』再犯有期徒刑以上
    之罪者，為累犯，加重本刑至二分之一。」，與修正前刑法
    第47條規定「受有期徒刑之執行完畢，或受無期徒刑或有期
    徒刑一部之執行而赦免後，五年以內再犯有期徒刑以上之罪
    者，為累犯，加重本刑至二分之一。」不同，而本案被告再
    犯本罪既係出於故意，無論依修正前後刑法第47條之規定均
    構成累犯。
(五)、修正前刑法第65條第2 項係規定：「無期徒刑減輕者，為7
    年以上有期徒刑。」，修正後則規定：「無期徒刑減輕者，
    為20年以下15年以上有期徒刑。」，經比較結果，以修正前
    之規定，有利於被告。
(六)、經綜合前述各項罪刑法律變更，整體為「從舊從輕」之比較
    結果，應一體適用被告行為時即修正後刑法之規定，較有利
    於被告，合先敘明。
(七)、至於修正前刑法第59條係規定「犯罪之情狀可憫恕者，得酌
    量減輕其刑」。修正後同條文「犯罪之情狀顯可憫恕者，認
    科以最低度刑仍嫌過重者，得酌量減輕其刑」，修正目的為
    使法院於裁判時審酌犯罪之情狀時具有客觀妥當性，乃以可
    憫恕之情狀較為明顯為條件，特加「顯」字，並將適用條件
    予以增列明文化，用期公允，然對被告言之，並無有利或不
    利之區別，不屬刑罰法律之變更，自毋庸為新舊法之比較，
    應逕適用裁判時之新刑法第59條規定，併此陳明。
四、論罪科刑：
(一)、查被告於為上開行為後，毒品危害防制條例第4 條部份業於
    98年5 月20日修正公布，並自同年11月20日生效施行，該條
    例第4 條第1 項之罰金刑由修正前之「得併科新臺幣1 千萬
    元以下罰金」，修正提高為「得併科新臺幣2 千萬元以下罰
    金」，經比較新舊法之規定，顯以修正前之毒品危害防制條
    例第4 條第1 項之規定對被告較為有利。核被告所為，係犯
    修正前毒品危害防制條例第4 條第1 項之販賣第一級毒品罪
    。其持有海洛因之低度行為，為進而販賣之高度行為所吸收
    ，不另論罪。被告與綽號「370 」之成年女子及同案被告鄭
    筱楓間，分別就前述販賣海洛因犯行，有犯意聯絡及行為分
    擔，為共同正犯。被告先後2 次販賣海洛因行為，時間緊接
    ，方法相同，係觸犯構成要件相同之罪，顯係基於概括犯意
    反覆為之，應依修正前刑法第56條連續犯之規定，論以一罪
    ，並加重其刑（除法定刑為死刑及無期徒刑部分依法不得加
    重外）。又被告前因施用毒品案件，經本院以94年度易字第
    362 號判處有期徒刑4 月確定，於94年6 月22日易科罰金執
    行完畢，有臺灣高等法院被告前案紀錄表在卷可稽，其於5
    年內再犯有期徒刑以上之本罪，故除法定刑為死刑及無期徒
    刑部分依法不得加重外，應依累犯之規定，加重其刑，並依
    法遞加重之。另按販賣第一級毒品罪之法定刑為「死刑或無
    期徒刑；處無期徒刑者，得併科新臺幣1 千萬元以下罰金」
    （此為修正前規定，修正後為2 千萬元以下罰金），然同為
    販賣第一級毒品之人，其原因動機不一，犯罪情節未必盡同
    ，或有大盤毒梟者，亦有中、小盤之分，甚或僅止於吸毒者
    友儕間為求互通有無之有償轉讓者亦有之，其販賣行為所造
    成危害社會之程度自屬有異，法律科處此類犯罪，所設之法
    定最低本刑卻同為「無期徒刑」，不可謂不重。於此情形，
    倘依其情狀處以有期徒刑，即足以懲儆，並可達防衛社會之
    目的者，自非不可依客觀之犯行與主觀之惡性二者加以考量
    其情狀，是否有可憫恕之處，適用刑法第59條之規定酌量減
    輕其刑，期使個案裁判之量刑，能斟酌至當，符合比例原則
    。衡諸本案被告所犯連續販賣海洛因犯行，其販賣對象為同
    1 人販賣次數2 次，且每次販賣數量為價格每小包1,000 元
    之海洛因1 小包，各次犯行合計所得僅2,000 元，依海洛因
    之市價不菲，足認被告販賣海洛因之數量非鉅，與大量販賣
    第一級毒品以賺取巨額利潤者，顯屬有別，是以被告連續2
    次販賣海洛因犯行情節而論，惡性尚非重大不赦，若以毒品
    危害防制條例第4 條第1 項所規定之法定本刑而科處最輕本
    刑無期徒刑，實屬情輕法重，在客觀上尚足以引起一般之同
    情，尚有堪資憫恕之處，本院認依其情狀處以相當之有期徒
    刑，即足以懲儆，並可達防衛社會之目的，爰適用刑法第59
    條之規定，就被告販賣海洛因犯行部分，酌量減輕其刑，並
    依法先遞加重後減輕之。
(二)、爰審酌被告明知海洛因毒品對於人體有莫大之戕害，為圖一
    己之私利，竟漠視毒品之危害性，而販賣毒品犯行，嚴重危
    害國民身心健康及社會風氣，進而敗壞社會治安，且不能勇
    於認錯，一再飾詞狡辯，犯罪後之態度非佳，及其犯罪之動
    機、目的、手段、販賣毒品之期間、次數、數量及所得利益
    等一切情狀，量處如主文所示之刑，以資懲儆。
(三)、按共同正犯犯罪所得之財物為現金時，因共同正犯應就全部
    犯罪結果負其責任，而合併計算犯罪所得，且於全部或一部
    不能沒收時以其財產抵償之，但為避免執行時發生重複沒收
    、抵償之情形，故各共同正犯之間係採「連帶沒收主義」，
    於裁判時應諭知被告共同犯罪所得之財物應與其他共同正犯
    「連帶沒收之」。第查，為警自同案被告鄭筱楓攜帶之皮包
    內查獲扣案之現金7,000 元，其中1 千元部分，係本案被告
    與同案被告鄭筱楓共同販賣海洛因予證人甲○○之所得1,00
    0 元，業據同案被告鄭筱楓於警詢時供述明確，應依毒品危
    害防制條例第19條第1 項規定宣告沒收之，其餘6,000 元部
    分，據同案被告鄭筱楓為其本人所有並非販毒所得，復查無
    積極證據證明係被告與同案被告鄭筱楓販賣海洛因所得之物
    ，自無從併予諭知沒收；而被告與綽號「370 」之成年女子
    共同販賣海洛因予證人甲○○之所得1,000 元部分，雖並未
    扣案，依毒品危害防制條例第19條第1 項規定，應諭知與綽
    號「370 」之成年女子連帶沒收，如全部或一部不能沒收時
    ，以被告與綽號「370 」之成年女子二人之財產連帶抵償之
    。
(四)、又扣案之行動電話1 支（序號000000000000000 ＜含門號00
    00000000號之SIM 卡1 枚＞），係被告與證人甲○○聯絡買
    賣海洛因事宜所用之電話號碼，業據證人甲○○於警詢時證
    述明確，又同案被告鄭筱楓於警詢時亦供稱該行動電話確為
    被告所有無誤，並有前揭通訊監察譯文在卷可憑，堪認係被
    告所有供其為本件販賣第一級毒品罪所用之物，自應依毒品
    危害防制條例第19條第1 項之規定，併予宣告沒收。又扣案
    之電子磅秤1 台、分裝袋20個，係被告所有，分別為供及預
    備供販賣毒品海洛因所用之物，業據被告及同案被告鄭筱楓
    於警詢時供明在卷，應分別依毒品危害防制條例第19條第1
    項、修正前刑法第38條第1 項第2 款之規定宣告沒收。
(五)、為警在上址房間內扣案之海洛因20包，及自同案被告鄭筱楓
    攜帶之皮包內查獲之海洛因1 小包，經送鑑驗結果，前者合
    計淨重19.61 公克，後者淨重0.09公克，均檢驗出含第一級
    毒品海洛因成分，此有法務部調查局95年5 月26日調科壹字
    第060011716 號鑑定通知書、95年5 月16日調科壹字000000
    000 號鑑定通知書各1 紙存卷可考，均為查獲之第一級毒品
    ，依毒品危害防制條例第18條第1 項前段之規定，不問屬於
    犯人與否，均應沒收銷燬之。
(六)、至於扣案之安非他命吸食器1 組、被告所有之行動電話2 支
    （序號000000000000000 ＜含門號0000000000號之SIM 卡1
    枚＞、序號000000000000000 ＜含門號0000000000之SIM 卡
    1 枚＞）、現金30,300元，及同案被告鄭筱楓所有之行動電
    話1 支（序號000000000000000 ＜含門號0000000000號SIM
    卡1 枚＞）、殘渣袋3 個及安非他命1 小包（驗餘淨重0.08
    9 公克），均查無積極證據足認上揭扣案物品係被告與同案
    被告鄭筱楓共犯販賣海洛因所用或犯罪所得之物，故上開物
    品尚難認與本案有何關連，爰不於本案另為沒收銷燬、沒收
    之諭知。
、不另為無罪諭知部分：
一、公訴意旨另以：被告除上揭論罪科刑之販賣海洛因犯行外，
    並與同案被告鄭筱楓共同基於販賣第一級毒品之概括犯意聯
    絡，而自95年1 月8 日起（起訴書係記載自95年2 月17日起
    ，嗣經補充理由書予以補充更正）至同年4 月3 日15時止，
    由被告負責向年籍姓名不詳綽號「小兄」之男子販入第一級
    毒品海洛因，並由被告或同案被告鄭筱楓接聽欲向被告購買
    海洛因之電話，再由被告本人或交由同案被告鄭筱楓奉被告
    指示攜帶海洛因至指定時地與購買者交易，而在臺北縣中和
    市○○路○ 段136 巷6 弄4 號4 樓B 室住處及其樓下、臺北
    縣中和市○○路○ 段13 4號中祥醫院前、中祥醫院旁巷口、
    臺北縣中和市○○路全家便利商店前等地，共同以1,000 元
    至3,000 元不等之價格販賣第一級毒品海洛因予丁○○、年
    籍姓名不詳綽號「小龍」之男子、年籍姓名不詳綽號「饅頭
    」之男子等不特定人士施用牟利（詳如補充理由書之附表「
    犯罪行為」欄所示），嗣經警於95年4 月3 日15時20分許，
    在臺北縣中和市○○路○ 段136 巷6 弄4 號4 樓B 室查獲被
    告及同案被告鄭筱楓，並在房間內扣得上述物品，隨後又在
    上開住處樓下查獲前來之丁○○，並在丁○○之身上查扣門
    號0000000000（序號000000000000000 ）行動電話1 支，因
    認此部分被告係連續涉犯毒品危害防制條例第4 條第1 項之
    販賣第一級毒品罪嫌，而與上開論罪科刑部分有連續犯之裁
    判上一罪關係云云。
二、按犯罪事實應依證據認定之，無證據不得認定犯罪事實；不
    能證明被告犯罪者，應諭知無罪之判決，刑事訴訟法第154
    條第2 項、第301 條第1 項分別定有明文。所謂證據，係指
    足以認定被告確有犯罪行為之積極證據而言，該項證據自須
    適於為被告犯罪事實之證明者，始得採為斷罪之資料；如未
    能發現相當證據，或證據不足以證明，自不能以推測或擬制
    之方法，以為裁判之基礎（最高法院29年上字第3105號、40
    年台上字第86號判例意旨參照）。次按刑事訴訟法第161 條
    已於91年2 月8 日修正公布，修正後同條第1 項規定：檢察
    官就被告犯罪事實，應負舉證責任，並指出證明之方法。因
    此，檢察官對於起訴之犯罪事實，應負提出證據及說服之實
    質舉證責任。倘其所提出之證據，不足為被告有罪之積極證
    明，或其闡明之證明方法，無從說服法官以形成被告有罪之
    心證，基於無罪推定之原則，自應為被告無罪判決之諭知（
    最高法院92年臺上字第128 號判例可參）。
三、本件公訴人認被告另涉犯此部分販賣第一級毒品海洛因之罪
    嫌，無非以被告於警詢時自承其有使用行動電話門號000000
    0000號、0000000000等情、同案被告鄭筱楓於警詢及偵訊時
    證述前揭門號均為被告所使用等情、證人丁○○於警詢之證
    述、證人戊○○於警詢及偵查中之證述、行動電話門號0000
    000000號暨0000000000號之通訊監察譯文（詳如補充理由書
    附表證據欄所示）等，為其主要論據。訊據被告堅決否認此
    部分犯行，並辯稱：95年4 月3 日當天丁○○是拿香菸來給
    伊，伊不曾賣海洛因予丁○○，伊並不認識阿龍、饅頭等人
    等語。經查：
(一)、雖同案被告鄭筱楓於警詢時係供稱：丁○○都是以百樂門香
    煙1 條佯裝賣伊和被告吸食，暗地則是向被告交換海洛因；
    今天所查獲之粉紅色包裝袋上有書寫「空仔」的安非他命，
    是要給前來交易毒品的丁○○吸食服用，是被告要伊拿給丁○○（綽號「空仔」）表示答謝，但尚未交易便遭警方人員
    在我家樓下查獲云云（見偵查卷第24至25頁），惟其所指「
    交換海洛因」究係買賣抑或有價轉讓，及交換毒品的時間、
    地點、數量或價額為何均不明確，況且，同案被告鄭筱楓於
    偵訊時以證人身分具結後已更異前詞改口證稱：「…95年4
    月3 日被抓這次，我一樣是用手機打給丙○○，跟她說要1,
    000 元的海洛因，我就到上開住所，交易完成後，她有一個
    朋友叫空仔過來找丙○○拿海洛因，我是聽到空仔說要拿東
    西，但我沒有看到，空仔在離開前拿了1 包安非他命放在我
    包包，因為有用信封裝著，信封上有寫他的名字，所以當時
    我不知道那是什麼，因為空仔放的時候我剛好去上廁所，回
    來時發現，所以我大電話給他叫他回來拿東西，那時空仔告
    訴我裡面是安非他命，我才知道是安非他命。」、「（問：
    警詢說信封的安非他命是姐仔要你拿給丁○○表示答謝，是
    否有此事？）沒有。是姐仔叫我這樣講，說這樣就可以交保
    ，那包安非他命的來源如上述，而且空仔也不是丁○○」、
    「（問：是否看到丁○○向姐仔買毒品？）沒有親眼看到」
    等語（見偵查卷第158 至159 頁），是以，同案被告鄭筱楓
    於警詢及偵訊時之陳述前後明顯不符且相互矛盾，自難援引
    同案被告鄭筱楓之前揭證言而為不利被告之認定。其次，證
    人丁○○於警詢時僅證述：伊有於95年4 月3 日15時許，以
    行動電話門號0000000000號撥打至0000000000號找被告，告
    訴被告伊有2 條百樂門香菸（價值1,000 元）要給她，被告
    叫伊拿過去她家樓下，再打電話給她，所以伊即於同日16時
    許到查獲地，在樓下打電話給被告，不久即在樓梯口為警方
    查獲；惟伊並不曾向被告買過海洛因，伊與被告間自95年3
    月19 日 至29日止之通訊監察內容均是為了拿香菸之事等情
    （見偵查卷第29至35頁），其於偵訊及同案審理時時亦為相
    同之證述，並證稱：伊是賣香菸予被告，有時鄭筱楓幫忙拿
    上去給被告，伊並沒有向被告及鄭筱楓買過毒品等語（見偵
    查卷第147 至148 頁、同案刑事卷第121 頁），是以，被告
    辯稱：伊並未販賣海洛因予丁○○乙節，尚難謂為無據。再
    觀諸卷附被告所使用之0000000000號行動電話與證人丁○○
    所使用之0000000000號行動電話間，自95年3 月19日至同年
    月29日止之通訊監察譯文內容（見偵查卷第81、88、89、96
    頁），固然證人丁○○對話中有「跟你處理兩張」、「就秤
    兩千」、「姊仔，現在有空嗎，處理兩千」等可能疑似為毒
    品交易之暗語，而固然證人丁○○所證稱其所指2 千係指買
    4 條香菸之價格，顯與一般日常對話之用語有異，亦與一般
    人認知香菸交易並非法所禁止而無隱諱必要之常情有悖，惟
    渠等之對話內容，既未見顯露足以特定交易毒品之種類或足
    以確定是否已著手交易毒品之重要訊息，自難徒以上開通訊
    監察譯文中語意晦澀不明之對話，遽以認定被告有何販賣海
    洛因予證人丁○○乙事。
(二)、又固然被告於警詢時坦承：伊有使用過行動電話門號000000
    0000號等語（見偵查卷第13頁），而同案被告鄭筱楓亦於警
    詢時供稱：被告與伊綽號「老兄」之男友戊○○是共同販賣
    毒品的朋友，伊於95年2 月17日及同年3 月15日有以行動電
    話與被告所使用之行動電話門號0000000000號通話等情（見
    偵查卷第23、26頁）；證人許瑋琳於警詢時則係供稱：綽號
    「楊嫂」之女子有拿過2 次毒品給伊販售，地點都是在中和
    市○○路附近，第一次是95年1 月8 日10時許，拿了10包約
    3 公克海洛因給伊販售，並拿了1 支NOKIA 廠牌的行動電話
    0000000000給伊，告訴伊說如果有人打這號碼要購買毒品的
    時候，對方就跟伊約定時間、地點再送去給要買的人，然後
    「楊嫂」跟伊說幫她賣一天就供給伊一天吸食海洛因所需的
    數量，當天的毒品都是在臺北縣和臺北市地區賣完，得款1
    萬多元，伊當天23時許，在中和市○○路將賣得的錢全部交
    給「楊嫂」；第2 次是95年1 月13日8 時許，同上地點，「
    楊嫂」拿了約6 公克海洛因給伊，分裝成20包左右給伊販售
    ，並有將其中的10包於如補充理由書附表編號2 「犯罪行為
    」欄所示之時、地，販賣海洛因予該編號2 所示之人；伊並
    不知「楊嫂」年籍資料及住哪裡，都是她主動打給伊叫伊去
    拿取毒品的，她的聯絡電話是0000000000，只知道大概40歲
    左右、身高約150 公分、長髮、身材微胖、住中和市○○路
    附近，是94年12月在中和市○○路一家電子遊樂器場內打電
    玩認識的，沒人介紹，「楊嫂」告訴伊販售海洛因之價格以
    重量區分，重的每包5,000 元，輕的每包1,000 元；因為伊
    自己吸食毒品的量多，每天所需花費也高，沒有那麼多錢買
    毒品，於是楊嫂就說要伊幫她賣海洛因，然後就供給伊每天
    要吸食海洛因的量，所以伊就替「楊嫂」賣毒品，伊只有獲
    得每天所需吸食的海洛因而已，且金錢都交給「楊嫂」，伊
    沒有獲利金錢等語（見同署95年度毒偵字第709 號偵查卷影
    本第9 至10頁）。惟查，證人戊○○於警詢時就其第一次販
    賣海洛因的各個對象、時間、地間及數量等情節均未有明確
    供述，且其對於其第二次販賣海洛因之對象亦僅有述及綽號
    「倒彈」、「寶寶」、「阿龍」、「小龍」之人，而無陳明
    渠等之詳細年籍資料及聯絡方式，則其所述與被告共同販賣
    海洛之犯罪事實已有未明。此外，復查無其與前揭綽號「倒
    彈」等人聯絡買賣海洛因之相關通訊監察譯文可資佐證證人
    戊○○之前揭供述，且無其他確切補強證據足資證明證人戊○○確有負責與其所述購買毒品者聯繫及與之為實際毒品交
    易之情事，故尚難僅以證人戊○○之片面陳述，遽為不利被
    告之認定。是以，被告被訴為如補充理由書附表編號1 、2
    所示之販賣海洛因犯行部分，尚屬不能證明。
(三)、公訴人認被告另涉有如補充理由書附表編號3 至70號所示之
    連續販賣海洛因犯行，主要係以同案被告鄭筱楓於警詢之供
    述及卷附行動電話門號0000000000號（自95年2 月17日至同
    年月18日止）、0000000000號（自95年3 月15日同年月30日
    止）之通訊監察譯文為其佐證，惟查：(1)雖同案被告鄭筱楓
    於警詢時另有供述稱：伊共幫被告販售過毒品約有10、20次
    左右，交易毒品數量約為1,000元至3,000元，交易所得都全
    數交付給被告，沒有拆帳行為，但是被告有時候會提供海洛
    因給伊施打注射或拿少許之金錢供伊花用等語（見偵查卷第
    24頁），惟其並未進一步具體描述其所指各交易次數之交易
    對象、時間、地點及過程究竟為何，則尚難逕憑其此部分空
    泛之供述，即為不利被告之認定。(2)又依據前揭行動電話門
    號之通訊監察譯文至多僅能證明被告有使用行動電話門號
    0000000000號及0000000000號與綽號「阿龍」（使用行動電
    話門號0000000000號）、綽號「饅頭」（使用行動電話門號
    0000000000號）等真實姓名年籍不詳之人通話；雖通訊監察
    內容中不乏有對話者提及「他會拿三千給你」、「拿半個」
    、「好的拿一兩片」、「我們要算你四千啦」、「姊啊，我
    朋友要三張」、「我朋友要一千」、「妹啊，我朋友要處理
    一千元」、「姊啊，我朋友要要三千」、「你要多少？」、
    「妹啊，妳用磅秤秤3.0給饅頭，跟他拿八百給你當零用錢
    」等可能疑似為毒品交易之暗語，惟細觀卷附通訊監察譯文
    中並未見有明確提及任何毒品之種類，參以證人即負責製作
    監察電話譯文之吳瑞哲警員於前案審理時亦證稱：「（問：
    通話時是否有聽到海洛因、安非他命？）他們是用代稱，不
    會直接說。」、「（問：譯文載＜海洛因＞為何如此記載？
    ）因為他們不會直接說，我是依據我的經驗認為是指海洛因
    。」等語（見前案刑事卷第115頁），從而，監察譯文中所
    指的交易標的是否當然為毒品海洛因，即非無疑。而縱使認
    為被告與他人通話內容係為交易毒品海洛因，惟渠等通話後
    ，是否確實有著手交易？是否有因被告所提供之毒品數量、
    品質與當初通話約定者不符或購買者所攜帶之價金不夠等原
    因而中斷交易？均無從僅憑卷附之通訊監察譯文即能得悉辨
    明，故尚無從僅以上開通訊監察譯文中隱諱不明之對話，遽
    以認定被告有何販賣海洛因予與之通話之年籍姓名不詳之人
    。況且，公訴人補充理由書之附表所列之被告犯罪時間，經
    核有諸多係被告正以前揭行動電話與通話對象通話之時間（
    詳見偵查卷第68至97頁），則被告與他人通話之彼時，至多
    僅係相約見面，尚非實際見面之時間，自不可能是實際著手
    從事毒品交易之時間，是以，尚難認被告於附表犯罪時間欄
    所示之時間，有為任何販賣海洛因犯行。公訴人就此部分其
    訴追之犯罪事實，並未進一步追查被告之通聯對象，以明瞭
    被告實際上是否確實販賣毒品，暨其販售之毒品種類、對象
    、利得等重要待證事實，亦並未具體指明究係何交易對象以
    供本院傳喚調查。則依公訴人所提出之現存證據，及其所闡
    明之證明方法，並無從說服本院以形成被告被訴如附表編號
    3至70號所示之販賣海洛因部分為有罪之心證。
四、綜上所述，本件公訴人所提出之同案被告鄭筱楓、證人丁○○、戊○○於警詢、偵查中所述及卷附通訊監察譯文，均不
    足以佐證被告有販賣第一級毒品海洛因予丁○○及如附表所
    示與被告通話之人，而仍有合理懷疑存在，公訴人所指被告
    此部分販賣第一級毒品犯行，尚不能證明，基於無罪推定之
    原則，原應就此部分為被告無罪判決之諭知，惟公訴人既認
    此部分與前揭論罪科刑部分有修正前刑法第56條連續犯之裁
    判上一罪關係，爰不另為無罪之諭知，附此敘明。
據上論斷，應依刑事訴訟法第299 條第1 項前段，修正前毒品危
害防制條例第4 條第1 項、毒品危害防制條例第18條第1 項前段
、第19條第1 項，刑法第11條前段、第2 條第1 項前段、修正前
刑法第28條、第56條、第47條、刑法第59條、修正前刑法第38條
第1項第2款，判決如主文。
本案經檢察官乙○○到庭執行職務。
中    華    民    國    99    年    8     月    19    日
                  刑事第十四庭  審判長法  官  林淑婷
                                      法  官  饒金鳳
                                      法  官  陳昭筠
以上正本證明與原本無異。
如不服本判決，應於送達後十日內，向本院提出上訴書狀，並應
敘述具體理由；其未敘述上訴理由者，應於上訴期間屆滿後二十
日內向本院補提理由書（均須按他造當事人之人數附繕本）「切
勿逕送上級法院」。
                                      書記官  莊川億
中    華    民    國    99    年    8     月    24    日
附錄本案論罪科刑法條全文：
修正前毒品危害防制條例第4 條第1 項：
製造、運輸、販賣第一級毒品者，處死刑或無期徒刑；處無期徒
刑者，得併科新臺幣1千 萬元以下罰金。
 公訴人補充理由書之附表：
┌──┬─────┬─────┬──────────┬────────┐
│編號│ 犯罪時間 │犯罪地點  │    犯罪行為        │證            據│
├──┼─────┼─────┼──────────┼────────┤
│ 01 │95年1 月8 │臺北縣中和│被告與戊○○共同基於│1.戊○○於本署95│
│    │日10時許  │市○○路某│販賣第一級毒品海洛因│年度毒偵字第709 │
│    │          │處        │之犯意，由被告交付10│案件警詢及偵查中│
│    │          │          │包（合計約3 公克）之│之證述          │
│    │          │          │海洛因予戊○○，販售│2.鄭筱楓於本案警│
│    │          │          │予真實姓名年籍不詳之│詢、偵查中證述09│
│    │          │          │人，得款新臺幣（下同│00000000號行動電│
│    │          │          │）10,000元          │話為被告使用    │
│    │          │          │                    │3.被告於警詢、偵│
│    │          │          │                    │查及鈞院審理時自│
│    │          │          │                    │承0000000000號行│
│    │          │          │                    │動電話為其使用  │
├──┼─────┼─────┼──────────┼────────┤
│ 02 │95年1 月13│同上      │被告與戊○○共同基於│同上            │
│    │日8 時許  │          │販賣第一級毒品海洛因│                │
│    │          │          │之犯意，由被告交付20│                │
│    │          │          │包（合計約6 公克）之│                │
│    │          │          │海洛因予戊○○，再由│                │
│    │          │          │戊○○依被告指示於(一)│                │
│    │          │          │同日9 時許，在臺北縣│                │
│    │          │          │板橋市○○路附近，以│                │
│    │          │          │8,000 元之價格出售1 │                │
│    │          │          │包約0.5 公克之海洛因│                │
│    │          │          │予綽號倒彈之男子，(二)│                │
│    │          │          │同日10時30分許，在臺│                │
│    │          │          │北市○○路○ 段附近，│                │
│    │          │          │以4,000 元之價格，出│                │
│    │          │          │售4 包合計約0.4 公克│                │
│    │          │          │之海洛因予綽號寶寶之│                │
│    │          │          │女子，(三)同日14時許，│                │
│    │          │          │在臺北市○○○路附近│                │
│    │          │          │，以7,50 0元之價格，│                │
│    │          │          │出售3 包合計約1 公克│                │
│    │          │          │之海洛因予綽號阿龍之│                │
│    │          │          │男子，(四)同日19時許，│                │
│    │          │          │在臺北縣板橋市館前西│                │
│    │          │          │路附近，以收取價值約│                │
│    │          │          │10,000元之金飾、玉珮│                │
│    │          │          │做為代價，出售2 包合│                │
│    │          │          │計約1 公克之海洛因予│                │
│    │          │          │綽號小蘭之女子      │                │
├──┼─────┼─────┼──────────┼────────┤
│ 03 │95年2 月17│臺北縣市華│被告以2,000 元之價格│1.0000000000號行│
│    │日18時28分│江橋附近之│，聯絡綽號小鳳、使用│動電話之通訊監察│
│    │許        │醫院      │0000000000號行動電話│譯文            │
│    │          │          │之人，出售數量不詳之│2.鄭筱楓於本案警│
│    │          │          │海洛因予綽號阿龍、使│詢、偵查中之證述│
│    │          │          │用0000000000號行動電│0000000000號為被│
│    │          │          │話之人              │告使用          │
│    │          │          │                    │3.被告於鈞院審理│
│    │          │          │                    │時自承0000000000│
│    │          │          │                    │號行動電話為其使│
│    │          │          │                    │用              │
├──┼─────┼─────┼──────────┼────────┤
│ 04 │95年2 月17│臺北縣市某│被告以2,000 元之價格│同上            │
│    │日19時3 分│處        │，聯絡綽號小鳳、使用│                │
│    │許        │          │0000000000號行動電話│                │
│    │          │          │之人，出售數量不詳之│                │
│    │          │          │海洛因予綽號饅頭之人│                │
├──┼─────┼─────┼──────────┼────────┤
│ 05 │95年3 月15│臺北縣中和│被告以1,000 元之價格│1.0000000000號行│
│    │日15時8 分│市○○路76│，販售數量不詳之第一│動電話之通訊監察│
│    │許        │1號附近   │級毒品克予綽號饅頭、│譯文            │
│    │          │          │使用0000000000號行動│2.鄭筱楓於本案警│
│    │          │          │電話之人            │詢、偵查中之證述│
│    │          │          │                    │0000000000號行動│
│    │          │          │                    │電話為被告使用  │
│    │          │          │                    │3.被告於警詢及偵│
│    │          │          │                    │查時自承00000000│
│    │          │          │                    │87號行動電話為其│
│    │          │          │                    │使用            │
├──┼─────┼─────┼──────────┼────────┤
│ 06 │95年3 月15│臺北縣中和│被告以不詳價格，販售│同上            │
│    │日16時51分│市○○路10│數量不詳之海洛因1 、│                │
│    │許        │2號附近   │2 片予使用0000000000│                │
│    │          │          │號行動電話之人      │                │
├──┼─────┼─────┼──────────┼────────┤
│ 07 │95年3 月15│臺北縣中和│被告以不詳價格，販售│同上            │
│    │日20時26分│市○○路附│數量不詳之第一級毒品│                │
│    │許        │近        │海洛因13予使用092709│                │
│    │          │          │0727號行動電話之人  │                │
├──┼─────┼─────┼──────────┼────────┤
│ 08 │95年3 月15│臺北縣中和│被告以2,000 元之價格│同上            │
│    │日21時28至│市○○路68│，販售數量不詳之第一│                │
│    │22時48分許│號附近    │級毒品海洛因370 予使│                │
│    │          │          │用0000000000號行動電│                │
│    │          │          │話之人所介紹之友人  │                │
├──┼─────┼─────┼──────────┼────────┤
│ 09 │95年3 月16│臺北縣市某│被告以7,000 元之價格│同上            │
│    │日4 時37分│處        │，販售數量不詳之第一│                │
│    │許        │          │級毒品海洛因41予使用│                │
│    │          │          │00000000號行動電話之│                │
│    │          │          │人                  │                │
├──┼─────┼─────┼──────────┼────────┤
│ 10 │95年3 月16│臺北縣中和│被告以不詳之價格，販│同上            │
│    │日12時27分│市○○路  │售數量不詳之海洛因3 │                │
│    │許        │761號     │張予使用0000000000號│                │
│    │          │          │行動電話之友人      │                │
├──┼─────┼─────┼──────────┼────────┤
│ 11 │95年3 月16│臺北縣中和│被告以4,000 元之價格│同上            │
│    │日14時17分│市○○路68│，販售數量不詳之海洛│                │
│    │許        │號附近    │因予使用0000000000號│                │
│    │          │          │行動電話之人        │                │
├──┼─────┼─────┼──────────┼────────┤
│ 12 │95年3 月16│同上      │被告以1,000 元之價格│同上            │
│    │日16時11分│          │，販售數量不詳之海洛│                │
│    │許        │          │因予使用0000000000號│                │
│    │          │          │行動電話之人之友人  │                │
├──┼─────┼─────┼──────────┼────────┤
│ 13 │95年3 月16│臺北縣中和│被告委由鄭筱楓以1,00│同上            │
│    │日19時2 分│市○○路  │0 元之價格，販售數量│                │
│    │          │761號附近 │不詳之海洛因予使用09│                │
│    │          │          │00000000號行動電話之│                │
│    │          │          │人之友人            │                │
├──┼─────┼─────┼──────────┼────────┤
│ 14 │同上日22時│同上      │同上                │同上            │
│    │28分許    │          │                    │                │
├──┼─────┼─────┼──────────┼────────┤
│ 15 │同上日22時│臺北縣中和│被告以2,000 元之價格│同上            │
│    │22分許    │市○○路  │，販售1 克之海洛因予│                │
│    │          │102號     │使用0000000000號行動│                │
│    │          │          │電話之人            │                │
├──┼─────┼─────┼──────────┼────────┤
│ 16 │95年3 月17│臺北縣市某│被告以不詳價格，販售│同上            │
│    │日2 時23分│處        │數量不詳之海洛因1 個│                │
│    │          │          │予使用0000000000號行│                │
│    │          │          │動電話之人          │                │
├──┼─────┼─────┼──────────┼────────┤
│ 17 │同上日9 時│臺北縣中和│被告以3,000 元之價格│同上            │
│    │19分許    │市○○路  │，販售數量不詳之海洛│                │
│    │          │761號附近 │因予綽號小蘭、使用09│                │
│    │          │          │00000000號行動電話之│                │
│    │          │          │人                  │                │
├──┼─────┼─────┼──────────┼────────┤
│ 18 │同上月19日│臺北橋下  │被告以3,000 元之價格│同上            │
│    │20時53分許│          │，販售數量不詳之海洛│                │
│    │          │          │因予使用0000000000號│                │
│    │          │          │行動電話之人        │                │
├──┼─────┼─────┼──────────┼────────┤
│ 19 │同上日20時│臺北縣三重│被告以2,500 元之價格│同上            │
│    │16分許    │市某處    │，販售數量不詳之海洛│                │
│    │          │          │因予使用0000000000號│                │
│    │          │          │行動電話之人        │                │
├──┼─────┼─────┼──────────┼────────┤
│ 20 │同上日20時│臺北縣中和│被告以1,000 元之價格│同上            │
│    │46分後至同│市○○路  │，販售數量不詳之海洛│                │
│    │日23時10分│761號附近 │因予使用0000000000號│                │
│    │許間某時  │          │行動電話之人        │                │
├──┼─────┼─────┼──────────┼────────┤
│ 21 │同上日20時│臺北縣中和│被告以2,000 元之價格│同上            │
│    │57分許至21│市○○路48│，販售數量不詳之海洛│                │
│    │時31分許  │號附近某處│因予使用0000000000號│                │
│    │          │          │行動電話之人        │                │
├──┼─────┼─────┼──────────┼────────┤
│ 22 │同上日22時│臺北縣中和│被告以不詳之價格，販│同上            │
│    │20分許至23│市○○路  │售數量不詳之海洛因3.│                │
│    │時10分許  │761號附近 │0 予綽號饅頭、使用09│                │
│    │          │          │00000000號行動電話之│                │
│    │          │          │人                  │                │
├──┼─────┼─────┼──────────┼────────┤
│ 23 │95年3 月21│臺北市民權│被告以6,000 元之價格│同上            │
│    │日20時12分│西路附近  │，販售數量不詳之海洛│                │
│    │至22分許  │          │因2 罐予使用09267   │                │
│    │          │          │70704 號、0000000000│                │
│    │          │          │號行動電話之人及其友│                │
│    │          │          │人                  │                │
├──┼─────┼─────┼──────────┼────────┤
│ 24 │95年3 月21│臺北縣中和│被告以1,000 元之價格│同上            │
│    │日21時11分│市○○路  │，委由鄭筱楓販售數量│                │
│    │至22日8 時│761號附近 │不詳之海洛因予綽號饅│                │
│    │53分許    │          │頭、使用0000000000號│                │
│    │          │          │行動電話之人        │                │
├──┼─────┼─────┼──────────┼────────┤
│ 25 │95年3 月21│臺北縣中和│被告以不詳價格，販賣│同上            │
│    │日23時14分│市○○路68│數量不詳之海洛因41予│                │
│    │許        │號附近    │使用0000000000號行動│                │
│    │          │          │電話之人            │                │
├──┼─────┼─────┼──────────┼────────┤
│ 26 │95年3 月22│同上      │被告以2,000 元之價格│同上            │
│    │日11時31分│          │，販賣數量不詳之海洛│                │
│    │許        │          │因予使用0000000000號│                │
│    │          │          │行動電話之人        │                │
├──┼─────┼─────┼──────────┼────────┤
│ 27 │95年3 月22│臺北縣市某│被告以3,000 元之價格│同上            │
│    │日11時48分│處        │，販賣數量不詳之海洛│                │
│    │後半小時  │          │因予使用0000000000號│                │
│    │          │          │行動電話之人        │                │
├──┼─────┼─────┼──────────┼────────┤
│ 28 │95年3 月23│臺北縣市某│被告以1,000 元之價格│同上            │
│    │日0 時27分│友人鬆哥處│，販賣數量不詳之海洛│                │
│    │許        │          │因予使用0000000000號│                │
│    │          │          │行動電話之人之友人  │                │
├──┼─────┼─────┼──────────┼────────┤
│ 29 │95年3 月23│臺北縣中和│被告以2,000 元之價格│同上            │
│    │日10時38分│市○○路68│，販賣不數量不詳之海│                │
│    │至12時5 分│號附近    │洛因予使用098731    │                │
│    │          │          │0513號行動電話之人  │                │
├──┼─────┼─────┼──────────┼────────┤
│ 30 │95年3 月23│臺北縣市某│被告以20,000元之價格│同上            │
│    │日13時14分│處        │，販賣數量不詳之海洛│                │
│    │許        │          │因28予使用0000000000│                │
│    │          │          │號行動電話之人      │                │
├──┼─────┼─────┼──────────┼────────┤
│ 31 │95年3月23 │臺北市士林│被告以2,000 元之價格│同上            │
│    │日15時24分│區某處    │，委由阿義之人交付販│                │
│    │許        │          │賣數量不詳之海洛因予│                │
│    │          │          │使用0000000000號之人│                │
├──┼─────┼─────┼──────────┼────────┤
│ 32 │95年3 月23│臺北市社子│被告以不詳價格，販賣│同上            │
│    │日17時15分│附近某處  │數量不詳之海洛因5 予│                │
│    │許        │          │使用0000000000號行動│                │
│    │          │          │電話之人            │                │
├──┼─────┼─────┼──────────┼────────┤
│ 33 │95年3 月23│臺北市重慶│被告以2,000 元之價格│同上            │
│    │日17時52分│北路某加油│，販售數量不詳之海洛│                │
│    │許        │站        │因予使用0000000000號│                │
│    │          │          │行動電話之人        │                │
├──┼─────┼─────┼──────────┼────────┤
│ 34 │95年3 月23│臺北縣中和│被告以2,000 元、3,00│同上            │
│    │日18時10分│市○○路2 │0 元之價格，販售數量│                │
│    │許至20時8 │段附近    │不詳之海洛因予使用09│                │
│    │分許      │          │00000000號行動電話之│                │
│    │          │          │鄭筱楓及其友人      │                │
├──┼─────┼─────┼──────────┼────────┤
│ 35 │95年3 月23│臺北縣市某│被告以1,000 元之價格│同上            │
│    │日18時49分│高速公路附│，販售數量不詳之海洛│                │
│    │許        │近        │因予使用0000000000號│                │
│    │          │          │行動電話之人        │                │
├──┼─────┼─────┼──────────┼────────┤
│ 36 │95年3 月23│臺北縣中和│被告以1,000 元之價格│同上            │
│    │20時51分許│市○○路68│，委由使用0000000000│                │
│    │          │號附近    │號行動電話之鄭筱楓交│                │
│    │          │          │付販賣數量不詳之海洛│                │
│    │          │          │因予綽號饅頭之人    │                │
├──┼─────┼─────┼──────────┼────────┤
│ 37 │95年3 月23│同上      │被告以3,000 元之價格│同上            │
│    │日21時29分│          │，販賣數量不詳之海洛│                │
│    │許        │          │因予使用00000000 00 │                │
│    │          │          │號行動電話之人      │                │
├──┼─────┼─────┼──────────┼────────┤
│ 38 │95年3 月23│同上      │被告以不詳之價格，販│同上            │
│    │日22時39分│          │賣數量不詳之海洛因予│                │
│    │許後半小時│          │使用0000000000號行動│                │
│    │          │          │電話之鄭筱楓友人    │                │
├──┼─────┼─────┼──────────┼────────┤
│ 39 │95年3 月24│同上      │被告以不詳之價格，販│同上            │
│    │日12時50分│          │賣數量不詳之海洛因41│                │
│    │許        │          │予使用0000000000 號 │                │
│    │          │          │行動電話之人        │                │
├──┼─────┼─────┼──────────┼────────┤
│ 40 │95年3 月24│臺北縣秀朗│被告以不詳之價格，販│同上            │
│    │日12時58分│橋附近    │賣數量不詳之海洛因2 │                │
│    │許        │          │張予使用000000000 0 │                │
│    │          │          │號行動電話之人      │                │
├──┼─────┼─────┼──────────┼────────┤
│ 41 │95年3 月26│臺北縣市附│被告以1,000 元之價格│同上            │
│    │日15時28分│近        │，販賣數量不詳之價格│                │
│    │許        │          │予綽號饅頭、使用    │                │
│    │          │          │0000000000號行動電話│                │
│    │          │          │之人                │                │
├──┼─────┼─────┼──────────┼────────┤
│ 42 │95年3 月26│臺北市錦州│被告以不詳價格，販賣│同上            │
│    │日17時22分│街附近    │6.8 公克之海洛因予使│                │
│    │至18時30分│          │用0000000000號行動電│                │
│    │          │          │話之人              │                │
├──┼─────┼─────┼──────────┼────────┤
│ 43 │95年3 月26│臺北縣市某│被告以2,700 元之價格│同上            │
│    │日19時5 分│處        │，販賣數量不詳之海洛│                │
│    │許至32分許│          │因予綽號阿龍、使用  │                │
│    │          │          │0000000000號行動電話│                │
│    │          │          │之人                │                │
├──┼─────┼─────┼──────────┼────────┤
│ 44 │95年3 月26│臺北縣市某│被告以1,000 元之價格│同上            │
│    │21時12分許│處        │，販賣數量不詳之海洛│                │
│    │          │          │因予使用00000000 00 │                │
│    │          │          │號行動電話之友人    │                │
├──┼─────┼─────┼──────────┼────────┤
│ 45 │95年 3月27│臺北縣市某│被告以3,000 元之價格│同上            │
│    │日15時34分│處        │，販賣數量不詳之海洛│                │
│    │許        │          │因予使用00000000 00 │                │
│    │          │          │號行動電話之人      │                │
├──┼─────┼─────┼──────────┼────────┤
│ 46 │95年3 月27│臺北縣市某│被告以1,000 元之價格│同上            │
│    │日15時59分│處        │，販賣數量不詳之海洛│                │
│    │後晚間某時│          │因2 張予綽號阿龍、使│                │
│    │          │          │用0000000000號行動電│                │
│    │          │          │話之人              │                │
├──┼─────┼─────┼──────────┼────────┤
│ 47 │95年3 月27│臺北縣中和│被告以2,000 元之價格│同上            │
│    │日17時32分│市○○路全│，販賣數量不詳之海洛│                │
│    │許        │家便利商店│因予使用0000000000號│                │
│    │          │          │行動電話之人        │                │
├──┼─────┼─────┼──────────┼────────┤
│ 48 │95年3 月27│臺北縣市某│被告以2,000 元之價格│同上            │
│    │日19時18分│處        │，販賣數量不詳之海洛│                │
│    │許        │          │因予使用0000000000號│                │
│    │          │          │行動電話之人        │                │
├──┼─────┼─────┼──────────┼────────┤
│ 49 │95年3 月27│臺北縣中和│被告委由鄭筱楓接聽購│同上            │
│    │日19時57分│市某處    │買毒品電話，由鄭筱楓│                │
│    │許        │          │與使用0000000000號行│                │
│    │          │          │動電話之人談妥以不詳│                │
│    │          │          │價格，出售數量不詳之│                │
│    │          │          │海洛因41予該人      │                │
├──┼─────┼─────┼──────────┼────────┤
│ 50 │95年3 月27│臺北縣中和│被告委由鄭筱楓以1,00│同上            │
│    │日21時36分│市○○路10│0 元之價格，販賣數量│                │
│    │許至28日9 │2號附近   │不詳之海洛因予使用09│                │
│    │時55分許  │          │00000000號行動電話之│                │
│    │          │          │人                  │                │
├──┼─────┼─────┼──────────┼────────┤
│ 51 │95年3 月28│臺北縣華中│被告以3,000 元之價格│同上            │
│    │日18時12分│橋附近    │，販賣數量不詳之海洛│                │
│    │許        │          │因予使用0000000000號│                │
│    │          │          │行動電話之人        │                │
├──┼─────┼─────┼──────────┼────────┤
│ 52 │95年3 月28│臺北縣市某│被告以2,000 元之價格│同上            │
│    │日18時16分│處        │，販賣數量不詳之海洛│                │
│    │許        │          │因予使用0000000000號│                │
│    │          │          │行動電話之友人      │                │
├──┼─────┼─────┼──────────┼────────┤
│ 53 │95年3 月28│臺北縣市某│被告以3,000 元之價格│同上            │
│    │日19時2 分│處        │，販賣數量不詳之海洛│                │
│    │許        │          │因予使用0000000000號│                │
│    │          │          │行動電話之人        │                │
├──┼─────┼─────┼──────────┼────────┤
│ 54 │95年3 月28│臺北縣市某│被告以1,000 元之價格│同上            │
│    │日21時9 分│處        │，販賣數量不詳之海洛│                │
│    │          │          │因予使用0000000000號│                │
│    │          │          │行動電話之人        │                │
├──┼─────┼─────┼──────────┼────────┤
│ 55 │95年3 月29│臺北縣中和│被告委由鄭筱楓接聽電│同上            │
│    │日9 時26分│市○○路76│話，由鄭筱楓與使用09│                │
│    │許        │1號附近   │00000000號行動電話之│                │
│    │          │          │人談妥以1,000 元之價│                │
│    │          │          │格，販售數量不詳之海│                │
│    │          │          │洛因予該人          │                │
├──┼─────┼─────┼──────────┼────────┤
│ 56 │95年3 月29│臺北縣中和│被告以2,000 元之價格│同上            │
│    │日10時53分│市○○路10│，販賣數量不詳之海洛│                │
│    │許        │2號附近   │因予使用0000000000號│                │
│    │          │          │行動電話之人        │                │
├──┼─────┼─────┼──────────┼────────┤
│ 57 │95年3 月29│臺北縣中和│被告以1,000 元之價格│同上            │
│    │日11時7 分│市○○路10│，販賣數量不詳之海洛│                │
│    │許        │2 號附近中│因予使用0000000000號│                │
│    │          │山路全家便│行動電話之人        │                │
│    │          │利商店    │                    │                │
├──┼─────┼─────┼──────────┼────────┤
│ 58 │95年3 月29│臺北縣中和│被告以2,000 元之價格│同上            │
│    │日12時2 分│市華中橋中│，販賣數量不詳之海洛│                │
│    │至12時30分│山路附近  │因予使用0000000000號│                │
│    │          │          │行動電話之人        │                │
├──┼─────┼─────┼──────────┼────────┤
│ 59 │95年3 月29│臺北縣市某│被告以2,000 元之價格│同上            │
│    │日13時28分│處        │，販賣數量不詳之海洛│                │
│    │許        │          │因予使用0000000000號│                │
│    │          │          │行動電話之人        │                │
├──┼─────┼─────┼──────────┼────────┤
│ 60 │95年3 月29│臺北縣中和│被告以2,000 元之價格│同上            │
│    │日14時28分│市華中橋附│，販賣數量不詳之海洛│                │
│    │許        │近某處    │因予使用0000000000號│                │
│    │          │          │行動電話之人        │                │
├──┼─────┼─────┼──────────┼────────┤
│ 61 │95年3 月29│臺北縣中和│被告以不詳價格，販賣│同上            │
│    │日14時30分│市○○路10│數量不詳之海洛因予使│                │
│    │許        │2號       │用0000000000號行動電│                │
│    │          │          │話之人              │                │
├──┼─────┼─────┼──────────┼────────┤
│ 62 │95年3 月29│臺北縣中和│被告以2,000 元之價格│同上            │
│    │日13時41分│市○○路與│，販賣數量不詳之海洛│                │
│    │許        │光華街附近│因予使用0000000000號│                │
│    │          │          │行動電話之人        │                │
├──┼─────┼─────┼──────────┼────────┤
│ 63 │95年3 月29│臺北縣市某│被告以1,000 元之價格│同上            │
│    │日20時15分│處        │，販賣數量不詳之海洛│                │
│    │許        │          │因予使用0000000000號│                │
│    │          │          │行動電話之人        │                │
├──┼─────┼─────┼──────────┼────────┤
│ 64 │95年3 月29│臺北縣中和│被告委由鄭筱楓以電話│同上            │
│    │日23時59分│市○○路76│予使用00 00000000 號│                │
│    │許        │1號附近   │行動電話之人，談妥以│                │
│    │          │          │7,000 元之價格販賣數│                │
│    │          │          │量不詳之海洛因41予該│                │
│    │          │          │人                  │                │
├──┼─────┼─────┼──────────┼────────┤
│ 65 │95年3 月30│臺北縣市某│被告以1,000 元之價格│同上            │
│    │日2 時37分│處        │，販賣數量不詳之海洛│                │
│    │許        │          │因予使用0000000000號│                │
│    │          │          │行動電話之人        │                │
├──┼─────┼─────┼──────────┼────────┤
│ 66 │95年3 月30│臺北縣市某│被告以不詳之價格，販│同上            │
│    │日12時37分│處        │賣數量不詳之海洛因1 │                │
│    │許        │          │予使用0000000000號行│                │
│    │          │          │動電話之人          │                │
├──┼─────┼─────┼──────────┼────────┤
│ 67 │95年3 月30│臺北縣市某│被告以1,000 元之價格│同上            │
│    │日12時37分│處        │，販賣數量不詳之海洛│                │
│    │許        │          │因予使用0000000000號│                │
│    │          │          │行動電話之人        │                │
├──┼─────┼─────┼──────────┼────────┤
│ 68 │95年3 月30│臺北縣中和│被告以1,000 元之價格│同上            │
│    │日15時7 分│市○○路76│，販賣數量不詳之海洛│                │
│    │許        │1號附近   │因予綽號饅頭、使用09│                │
│    │          │          │00000000號行動電話之│                │
│    │          │          │人                  │                │
├──┼─────┼─────┼──────────┼────────┤
│ 69 │95年3 月30│臺北縣市某│被告委由鄭筱楓以1,00│同上            │
│    │日15時56分│處        │0 元之價格，販賣數量│                │
│    │許        │          │不詳之海洛因予使用09│                │
│    │          │          │00000000號行動電話之│                │
│    │          │          │人                  │                │
├──┼─────┼─────┼──────────┼────────┤
│ 70 │95年3 月30│臺北縣市某│被告委由鄭筱楓以1,00│同上            │
│    │日19時許  │處        │0 元之價格，販賣數量│                │
│    │          │          │不詳之海洛因予使用09│                │
│    │          │          │00000000號行動電    │                │
│    │          │          │話之人              │                │
└──┴─────┴─────┴──────────┴────────┘

司法院資訊處製作；財團法人民間司法改革基金會備份。
